臺灣高雄地方法院刑事判決           100年度審易字第2424號
公  訴  人  臺灣高雄地方法院檢察署檢察官
被      告  陳俊德
上列被告因傷害案件，經檢察官提起公訴（100年度偵字第17129號）
，本院判決如下：
    主  文
本件公訴不受理。
    理  由
一、公訴意旨如附件檢察官起訴書所載。
二、按告訴乃論之罪，告訴人於第一審辯論終結前，得撤回其告
    訴；又告訴經撤回者，法院應諭知不受理之判決，刑事訴訟
    法第238條第1項，及第303條第3 款定有明文。
三、本件被告因傷害案件，經檢察官提起公訴，認被告係犯刑法
    第277 條第1 項之傷害罪。依同法第287 條前段之規定，須
    告訴乃論。茲因被告業與告訴人達成和解，嗣據告訴人於本
    院審理中，聲請撤回其告訴，有本院刑事案件移付調解簡要
    紀錄、撤回告訴聲請狀各1 份在卷可查，揆諸前開說明，爰
    不經言詞辯論，逕為諭知不受理之判決。
據上論斷，應依刑事訴訟法第303條第3款、第307條，判決如主
文。
中    華    民    國   100    年    8     月    12    日
                  刑事第十庭    法  官  張  震
如不服本判決應於收受判決後10日內向本院提出上訴書狀，並應
敘述具體理由。其未敘述上訴理由者，應於上訴期間屆滿後20日
內向本院補提理由書(均須按他造當事人之人數附繕本)「切勿逕
送上級法院」。
中    華    民    國   100    年    8     月    12    日
                                書記官  邱家銘
附件：
臺灣高雄地方法院檢察署檢察官起訴書
                                    100年度偵字第17129號
    被      告  陳俊德  男  31歲（民國○○年○○月○○日生）
                        住高雄市前金區○○○路96號4樓之2
                        國民身份證統一編號：Ｚ000000000號
上列被告因傷害案件，業經偵查終結，認應提起公訴，茲將犯罪
事實及證據並所犯法條分敘如下：
        犯罪事實
一、陳俊德於民國100年2月23日下午4時許，在高雄市前金區○
    ○○路98號1樓，因房屋漏水糾紛與蔣惠珠發生爭執，竟基
    於傷害之犯意，徒手毆打蔣惠珠，致蔣惠珠因而受有右手肘
    及左前臂抓傷及擦傷等傷害。
二、案經蔣惠珠訴由本署偵辦。
        證據並所犯法條
一、證據清單及待證事實：
 ┌─┬───────────┬───────────────┐
 │  │   證   據   方   法  │     待    證    事    實     │
 ├─┼───────────┼───────────────┤
 │1 │被告陳俊德於檢察官訊問│被告固不否認曾於犯罪事實欄所述│
 │  │時之供述              │時、地，與告訴人發生爭執之事實│
 │  │                      │，惟辯稱：我沒有毆打告訴人，只│
 │  │                      │有動手推告訴人一下云云。      │
 ├─┼───────────┼───────────────┤
 │2 │告訴人蔣惠珠於檢察官訊│證明全部犯罪事實。            │
 │  │問時經具結之證述      │                              │
 ├─┼───────────┼───────────────┤
 │3 │證人蔣儒筠於檢察官訊問│證明被告有與告訴人發生口角，且│
 │  │時經具結之證述        │爭執結束後即立刻發現告訴人之左│
 │  │                      │手及右手肘有受傷之事實。      │
 ├─┼───────────┼───────────────┤
 │4 │高雄市立大同醫院診斷證│證明告訴人受有右手肘及左前臂抓│
 │  │明書1份               │傷及擦傷等傷害之事實。        │
 └─┴───────────┴───────────────┘
二、核被告所為，係犯刑法第277條第1項之傷害罪嫌。
三、依刑事訴訟法第251條第1項提起公訴。
    此  致
臺灣高雄地方法院
中    華    民    國   100    年    6     月    3     日
                              檢察官  杜妍慧
上正本證明與原本無異
中    華    民    國   100    年    7     月    7     日
                              書記官
所犯法條
刑法第277條第1項
傷害人之身體或健康者，處3年以下有期徒刑、拘役或1千元以下
罰金。